# Vicky Deschrijver (°26 juli 1984)

Drie Eikenstraat 128 2650 Edegem deschrijvervicky@hotmail.com 0497 54 06 22 Rijbewijs B + eigen wagen Onmiddellijk beschikbaar

#### **Profiel als Front-end Ontwikkelaar**

Na een zoektocht met verschillende werkervaringen, ben ik terecht gekomen op een passie die ik sinds jaren in mij heb. Als Front-end ontwikkelaar zie ik de mogelijkheid om zowel creatief, logisch, opbouwend en als teamplayer aan de slag te gaan. Vanuit vorige werk- en studie-ervaringen neem ik goede bagage mee zoals:

- Zowel zelfstandig als in team te kunnen werken
- Planmatig tot resultaten te komen
- De zin om continu bij te leren en nieuwe uitdagingen aan te gaan

## **Opleiding**

Front End Ontwikkelaar	VDAB Oostende	2014 – 2015
<ul> <li>HTML5</li> <li>CSS3</li> <li>Responsive Webdesign</li> <li>Bootstrap</li> <li>LESS</li> <li>SASS</li> </ul>	- AJAX - jQuery - jQuery UI - jQuery Mobile - PHP - Twig	20 20.0
<ul><li>COMPASS</li><li>SQL</li><li>JavaScript</li><li>JSON</li></ul>	<ul><li>Scrum</li><li>GIT</li><li>Drupal</li><li>WordPress</li></ul>	
Sociaal Agogisch Werk Diploma: Bachelor Maatschappelijk Assis	KDG Hogeschool Antwerpen stent	2007 – 2010
CVO Orthopedagogie -> Overgestapt naar Bachelor opleiding	HIK – TNA Volwassenenonderwijs	2005 - 2007
<ul> <li>KSO Toegepaste Beeldende Kunsten</li> <li>Photoshop</li> <li>Illustratie</li> <li>Grafische vormgeving</li> </ul>	Sint Lukas Antwerpen	– 2002

## Extra IT-Kennis & Vaardigheden

- Photoshop
- InDesign (basiskennis)
- Office (Word, Excel, Outlook...)

# Vaardigheden en bekwaamheden

**Talenkennis** 

Nederlands Moedertaal

Engels Vlot

Frans A2 beëindigd (certificaat) – niveau 'onafhankelijk gebruiker'

## Werkervaring

Zaal- en barmedewerker Bar Cesar

2014

Taken: onthaal en bediening klanten, onderhoud zaal, receptie hotel (Les Nuits), kassa, bestellingen voorraad.

Mede-zaakvoerder Theatercafé Mortsel

2013

Taken: Zaalbediening, personeelsbeheer, organisatie evenementen, promotiewerk, bestellingen doen en opvolgen, onderhoud, opstart nieuwe zaak, netwerken (contact leveranciers, klanten...), financiën bijhouden.

Trajectbegeleider Plus Jobhit

2011 - 2013

Taken: intensieve begeleiding werkzoekenden door individuele gesprekken, sollicitatietraining, screening, contacten en bemiddeling met potentiële werkgevers en jobkanalen, loopbaanoriëntatie.

Zaalmedewerker Pizza Hut 2008 - 2011

Taken: onthaal en bediening klanten, onderhoud zaal, (suggestieve) verkoop.

Tijdelijke jobs 2003 - 2008

Functie's: Enquêteur (Vlaamse Jeugdraad), Kassa – vestiaire (Café d'Anvers), Verkoopster (Zara, Zoo), Administratief (Vlaams fonds voor de Letteren)